# 固定资产计提减值准备

提问人：恒信 时间：2011-07-31 17:05:31
A公司处于股改成立股份公司阶段，经评估，其一条生产线整体增值20%，但生产线的组成设备+管线等共 100 项，其中评估师按重置法评估 15 项存在减值额，请问会计师是否因按评估减值额确认资产减值损失阿？

回答人：chenyiwei
重置成本法的评估结果最多只能表明可能存在减值迹象，不能作为计提减值准备的直接依据。 根据资产减值准则的规定，资产的可收回金额是以下两者中的较高者：（ 1 ）公允价值减去预计处置费用；（ 2 ）未来使用中和使用寿命届满报废处置时的现金流量现值。其中前者接近于市场法的评估结果；后者类似于收益现值法的评估结果。而重置成本法的评估结果“什么都不是”。 另外，对于按资产组进行减值测试的资产，只有当其所在资产组的可收回金额低于资产组整体帐面价值时，该资产组才需要计提减值准备，相应地才可能把所计提的减值准备在其中的各项资产之间分摊。